【裁判字號】    97,感執抗,1
【裁判日期】    970526
【裁判案由】    聲請免除執行感訓處分
【裁判全文】
臺灣高等法院治安法庭裁定             97年度感執抗字第1號
抗  告  人
即受處分人  甲○○
上列抗告人因聲請免除執行感訓處分案件，不服臺灣板橋地方法
院中華民國97年4月2日裁定（88年度感裁執續字第4號），提起
抗告，本院裁定如下：
    主  文
抗告駁回。
    理  由
一、原裁定意旨略以：本件抗告人即受處分人甲○○（原名：洪
    玲玲）前經原審於民國（下同）82年4月17日以82年度感裁
    字第43號裁定交付感訓處分3年，並經本院於82年5月31日以
    82年度感抗字第222號駁回抗告，而於82年6月11日確定，抗
    告人自82年6月11日開始執行感訓處分，至82年9月17日借執
    行詐欺罪之有期徒刑5年6月，於84年9月12日假釋，旋即接
    續執行感訓處分，於84年10月5日出監等情，有臺灣花蓮監
    獄87年12月10日函1紙在卷可稽，是本件感訓處分既已曾解
    送感訓處所開始執行，自與檢肅流氓條例第18條第3項所稱
    「未開始執行」之要件不符，而無該條項之適用。至檢肅流
    氓條例第18條第3項並無類似刑法第85條行刑權時效停止之
    規定，亦無準用刑法之明文，自不能擴張適用至「已開始執
    行後因故未繼續執行」之情形。從而，本件抗告人之聲請，
    於法未合，應予駁回等語。
二、抗告意旨略以：自原審82年度感裁字第43號裁定確定後迄今
    ，已逾檢肅流氓條例第18條第3項之執行期限，依法應不得
    執行，有司法院（82）廳刑一字第181555號函、（89）廳刑
    一字第837號函、臺灣高等法院84年法律座談會刑事類第37
    號提案、臺灣高等法院暨所屬法院85年法律座談會刑事類臨
    時提案、臺灣高等法院（82）院文廉字第12435號函、臺灣
    臺中地方法院88年度感聲字第27號裁定可佐外，警察機關辦
    理檢肅流氓條例案件作業規定第七章、(五)、3明訂: 「本
    條例第18條第3項所稱『逾7年未開始執行者，不得執行』，
    不論曾否解送感訓處分執行均適用之」，亦可參酌。令司法
    院發佈「高等法院以下各級法院法律座談會實施要點」第8
    點明訂：「法律座談會研討結論，僅供法院庭長（審判長）
    、法官辦案之參考，並無拘束力，亦不得援引以為裁判之依
    據」，而原審不查，逕依本院90年庭長法律問題研討會結論
    為依據，有重大違誤，惠予撤銷原裁定，另為適法之裁定云
    云。
三、經查：
（一）按感訓處分自裁定確定之日起，逾3年未開始執行者，非
      經原移送機關聲請裁定法院許可，不得執行；逾7年未開
      始執行者，不得執行，檢肅流氓條例第18條第3項定有明
      文。又如該受感訓處分人自感訓處分之裁定確定之日起，
      迄今已逾7年而未開始執行感訓處分，依本條例第18條第3
      項後段不得再予執行之規定，駁回其聲請，法院辦理檢肅
      流氓條例案件應行注意事項第33點第4項。而檢肅流氓條
      例第18條第3項所稱「未開始執行」係指從未解送感訓處
      所執行而言，如已開始執行感訓處分，即無該條項規定之
      適用（最新本院90年庭長法律問題研討會亦同此結論）。
（二）查抗告人於82年6月11日開始執行感訓處分，至82年9月17
      日借執行詐欺罪之有期徒刑，於84年9月12日假釋，旋即
      接續執行感訓處分，並已於88年2月25日假釋期滿，嗣經
      臺北市政府警察局大安分局向本院聲請許可執行上開感訓
      處分，經本院於88年4月29日以88年度感聲字第54號裁定
      准予許可執行在案。是本件抗告人上開感訓處分裁定，自
      確定之日起，已曾解送執行感訓，並非未開始執行，依首
      揭說明，自無檢肅流氓條例第18條第3項規定之適用，原
      審依法予以駁回，核其認事用法，均無違誤。至於抗告人
      抗告意旨所援引之司法院（82）廳刑一字第181555號函、
      （89）廳刑一字第837號函、臺灣高等法院84年法律座談
      會刑事類第37號提案、臺灣高等法院暨所屬法院85年法律
      座談會刑事類臨時提案、臺灣高等法院（82）院文廉字第
      12435號函、臺灣臺中地方法院88年度感聲字第27號裁定
      等，要非中央法規標準法第2條、第3條之法律（法、律、
      條例、通則）、命令（規程、規則、細則、辦法、綱要、
      標準、準則），不具有法的拘束力，僅係法官就個案或法
      律座談會討論之意見，並不足以影響本院本於對法律之確
      信所為之判斷，附此敘明。
四、綜上所述，抗告人抗告意旨所陳各節，於法並無可採，其執
    此任意指摘原裁定不當，求予撤銷改判，為無理由，應予駁
    回。
據上論斷，應依檢肅流氓條例第23條、刑事訴訟法第412條，裁
定如主文。
中    華    民    國    97    年    5    月    26    日
                  治安法庭審判長法  官  楊貴雄
                                法  官  林立華
                                法  官  林銓正
以上正本證明與原本無異。
不得抗告。
                                書記官  陳玲憶
中    華    民    國    97    年    5     月    27    日


司法院資訊處製作；財團法人民間司法改革基金會備份。
